【裁判字號】    90,易,390
【裁判日期】    900713
【裁判案由】    傷害
【裁判全文】
臺灣雲林地方法院刑事判決                            九十年度易字第三九號
    公  訴  人  臺灣雲林地方法院檢察署檢察官
    被      告  甲○○
右列被告因家庭暴力防治法之傷害案件，經檢察官提起公訴（九十年度偵字第一二一
九號），本院判決如左：
    主  文
甲○○傷害人之身體，處拘役肆拾日，如易科罰金，以佰元折算壹日。
    事  實
一、甲○○與其妻乙○○感情不睦。於民國九十年三月五日晚上六時許，在雲林縣斗
    六市○○路七八０號住處，兩人為離婚之事起爭執，甲○○即基於傷害犯意，徒
    手毆打乙○○臉部四、五下，致乙○○臉部受有多處擦傷、瘀傷、口腔黏膜擦傷
    等傷害。乙○○往外跑，甲○○又自後拖拉乙○○衣領並往下拉，致乙○○跌坐
    在地，因而受有左頸擦傷之傷害。
二、案經乙○○告訴雲林縣警察局分局報告臺灣雲林地方法院檢察署檢察官偵查起訴
    。
    理  由
一、被告甲○○對右揭犯罪事實坦承不諱，核與告訴人乙○○所述情形相當，並有驗
    傷診斷證明書一份在卷可稽。至於公訴人指出告訴人另受有右髖部擦傷、左膝紅
    腫等傷害一節，固為告訴人指訴在卷，並提出被告攻擊告訴人所使用的椅子一張
    照片，復以上開診斷證明書之記載為佐證，惟被告堅詞否認毆打致告訴人受有此
    部份之傷害，辯稱：該受傷部分係告訴人跑出去撞上機車受傷的等語。經查告訴
    人於警訊中對被告如何拿椅子毆打並未敘明，於本院庭訊中始指訴告訴人拿椅子
    毆打其右髖部，然依椅子照片所示，其外觀並無尖銳鋒利之處，若被告如告訴人
    所言單手持之毆打告訴人右髖部，信右髖部之傷害係挫、鈍、瘀傷，絕非擦傷，
    且告訴人既已持椅子毆打告訴人，顯見絕對是在氣頭上，不可能只打右髖部致擦
    傷而未以該椅子持續毆打告訴人。再者，告訴人於本院又稱左膝受傷係被告拉衣
    領摔到地上所致云云，對此，被告則辯稱：伊拉告訴人時是致告訴人屁股著地，
    膝蓋沒有等語，則衡諸被告自後拉告訴人衣領使摔到地上之情形，告訴人膝蓋著
    地之可能性甚低，臀部著地的可能性甚大，從而告訴人上開指訴尚有瑕疵，被告
    之上開辯詞，難謂無據。況且，被告既已坦承傷害告訴人多處傷勢，何獨需狡辯
    上開二處傷勢非其所為。是就告訴人右髖部擦傷、左膝紅腫之傷害，自不能歸責
    於被告之毆打行為。本件事證明確，被告犯行堪以認定，自應依法論科。
二、核被告所為，係犯刑法第二百七十七條第一項之傷害罪，而屬家庭暴力防治法第
    二條第二項之家庭暴力罪。爰審酌被告與告訴人為夫妻關係，惟已感情不睦而爭
    吵之犯罪動機，告訴人並陳稱犯案前被告並未毆打伊，被告毆打告訴人之手段，
    並告訴人所受之傷害，及被告犯後坦承犯行，態度良好，但因條件與告訴人談不
    攏無法和解，而未能取得告訴人之諒解等一切情狀，量處如主文所示之刑，並諭
    知易科罰金之折算標準。
據上論斷，應依刑事訴訟法第二百九十九條第一項前段，刑法第二百七十七條第一項
、第四十一條第一項前段，罰金罰鍰提高標準條例第一條前段、第二條，判決如主文
。
中      華      民      國      九十      年      七      月    十三    日
                                        臺灣雲林地方法院刑事第一庭
                                            法  官  侯  廷  昌
右正本證明與原本無異。
如不服本判決，應於判決送達後十日內向本院提出上訴狀( 應附繕本 )。
                                            書記官  李  清  龍
中      華      民      國      九十      年      七      月    十三    日
中華民國刑法第二百七十七條
 (普通傷害罪)
傷害人之身體或健康者，處三年以下有期徒刑、拘役或一千元以下罰金。
犯前項之罪因而致人於死者，處無期徒刑或七年以上有期徒刑；致重傷者，處三年以
上十年以下有期徒刑。


司法院資訊處製作；財團法人民間司法改革基金會備份。
